臺灣基隆地方法院刑事裁定
111年度毒聲字第358號
聲  請  人  臺灣基隆地方檢察署檢察官
被      告  鄭聖民


上列被告因違反毒品危害防制條例案件（111年度毒偵字第992號
），經檢察官聲請觀察、勒戒（111年度聲觀字第289號），本院
裁定如下：
    主  文
甲○○施用第二級毒品，令入勒戒處所觀察、勒戒，其期間不得
逾貳月。
    理  由
一、本件聲請意旨：如附件之臺灣基隆地方檢察署111年度聲觀
    字第289號、111年度毒偵字第992號聲請書所載內容。
二、按甲基安非他命、安非他命業經分別公告列為毒品危害防制
    條例第2 條第2項第2款之第二級毒品，是犯第十條之罪者，
    檢察官應聲請法院裁定，或少年法院（地方法院少年法庭）
    應先裁定，令被告或少年入勒戒處所觀察、勒戒，其期間不
    得逾二月（第1項）。觀察、勒戒後，檢察官或少年法院（
    地方法院少年法庭）依據勒戒處所之陳報，認受觀察、勒戒
    人無繼續施用毒品傾向者，應即釋放，並為不起訴之處分或
    不付審理之裁定；認受觀察、勒戒人有繼續施用毒品傾向者
    ，檢察官應聲請法院裁定或由少年法院（地方法院少年法庭
    ）裁定令入戒治處所強制戒治，其期間為六個月以上，至無
    繼續強制戒治之必要為止。但最長不得逾一年（第2項）。
    依前項規定為觀察、勒戒或強制戒治執行完畢釋放後，三年
    後再犯第十條之罪者，適用前二項之規定，毒品危害防制條
    例第20條第1、2、3項、觀察勒戒處分執行條例第3條第1項
    各定有明文。次按檢察官對於犯施用毒品罪之被告，究應採
    行附條件緩起訴處分，抑或向法院聲請觀察、勒戒之處遇措
    施，要屬檢察官之裁量權，倘檢察官係聲請法院裁定觀察、
    勒戒，法院就該聲請，除檢察官有違法或濫用其裁量權之情
    事得以駁回外，僅得依法裁定被告送勒戒處所觀察、勒戒，
    尚無自行以附條件緩起訴處分之方式替代之權。 　
三、本院查：
  ㈠上開施用第二級毒品甲基安非他命之犯罪事實，業據被告甲○
    ○於偵詢時坦承不諱【見臺灣基隆地方檢察署111年度毒偵字
    第992號卷，第11至12頁】，且被告經警採集之尿液，送經
    台灣尖端先進生技醫藥股份有限公司分別以EIA酵素免疫分
    析法為初步檢驗，再以GC/MS氣相層析質譜分析法為確認檢
    驗結果，均呈安非他命、甲基安非他命陽性反應，此有該公
    司111年6月21日濫用藥物檢驗報告、施用毒品犯受保護管束
    人採尿報到編號表、尿液檢體監管紀錄表（尿液檢體編號：
    000000000號）各1件存卷可稽，上開結果係以氣相層析質譜
    儀法進行確認，已足排除偽陽性反應之可能，其餘如附件所
    示內容。綜上，足認被告之自白與事實相符，被告曾於上揭
    時地施用第二級毒品甲基安非他命1次之犯行，應堪認定。
　㈡又被告於上開施用毒品之時間前，未曾因施用毒品案件受觀
    察、勒戒或強制戒治之執行，此有臺灣高等法院被告前案紀
    錄表在卷可按。再者，被告本案施用毒品之時間前，既未曾
    因施用毒品案件受觀察、勒戒或強制戒治之執行，揆諸上揭
    規定，本案即應依毒品危害防制條例第20條第1項、第24條
    等規定，由檢察官視被告之個案情形，斟酌是否適合觀察、
    勒戒或強制戒治，或給予被告附條件緩起訴處分之機會。職
    是，檢察官本件觀察、勒戒之聲請，查無違法或濫用其裁量
    權之情事，洵堪認定。
四、綜上，本件聲請人上開聲請裁定將被告送勒戒處所執行觀察
    、勒戒，於法有據，應予准許，併啟被告內心生起有戒毒決
    心，併即時醒悟自我反省，自己辛苦賺錢給毒販，以錢換毒
    ，毒留己身害自己，尚且自己家人要另存一筆錢醫療自己身
    體，這樣做有時候，自己想通了一些事，才發現自己所在乎
    的吸毒事是那麼可笑，但身體已受損了，得不償失，所以，
    自己要一念當下杜絕錢換毒，好好工作存錢，永不吸毒，且
    自己要好好想一想，日後自己若重病臥床時，為自己給付醫
    療費用係毒友嗎？為自己無怨無悔付出照顧心力者係毒友嗎
    ？自己平時又回饋多少給這些無怨無悔付出照顧自己的親人
    ？毒友係自己生命中之貴人會出錢出力無怨無悔日夜照顧重
    病臥床的自己嗎？職是，自己只有去掉了自私、自利、自愛
    ，以真心誠意戒掉吸毒，凡事不要只考慮自己，要為關心自
    己的家人親友多想想，日後不要再碰毒品，切勿貪圖吸毒、
    勿心存僥倖，否則，施用毒品種如是因、得上開如是果，後
    悔會來不及，因此，日後亦不要再施用毒品去傷害自己，若
    有人欲販賣毒品給自己者，自己宜嚴正告知該販賣毒品人欲
    報警捉之，則無人敢接觸自己，如此，自己可以安心戒絕毒
    癮，不碰毒品，且乘目前自己還來得及回頭，人生只有一次
    機會而已，凡走過的人生也不會再重來過1次，自己要給自
    己機會，因為人在的時候，以為來日方長什麼都有機會，其
    實人生是減法，過一日，就少一日，多給自己說聲對不起，
    這些年一直沒學會愛自己！自己需要自己疼，不要在心情糟
    爛差的時候，去施用毒品或違法犯紀，人生之旅有時候，沒
    有下一次，沒有機會重來，沒有暫停繼續；有時候，錯過了
    現在，就永遠永遠的沒機會了，自己用心甘情願的戒毒心，
    看得起自己，自己不再害自己，好好把握自己的未來人生正
    確方向，不要結交損友，不要再違法犯紀，宜親近有德，遠
    避凶人，惡念不存，行善福報，善惡兩途，禍福攸分，一切
    唯心自召，夫心起於善，善雖未為，禍已不存；或心起於惡
    ，惡雖未為，福已不存，職是，其有曾行惡事，後自改悔，
    諸惡莫作，眾善奉行，久久必獲吉慶，所謂轉禍為福也，因
    此，正邪善惡完全繫在自己這念心之當下抉擇，好的頭腦智
    慧用在不好的地方，是很可惜、遺憾。職是，自己宜改不好
    宿習吸毒慣性、改自己當下一念吸毒惡念心，不要一再想吸
    毒抉擇硬擠入牢獄的世界，苦了自己，為難了別人，自己何
    必如此害自己呢？因此，自己替自己多存一些錢，不要自己
    多存毒留己身，自己要積極而正向切斷毒販找尋自己之線索
    環境，適時治療自己過去吸毒對自己腦部功能失調之神經系
    統功能病變回復正常，亦可調適自己精神人格之違常回復正
    常狀態，自己給自己抉擇不吸毒之決心做到、宜改自己當下
    一念吸毒惡念心，不要一再想吸毒抉擇硬擠入牢獄的世界，
    苦了自己，為難了別人，自己何必如此害自己呢？是日已過
    ，命亦隨減，防毒癮慾如防逆水之舟，才歇手便向下流，是
    自己不要一念貪私之塞智為昏、變恩為仇、染潔為污，壞了
    自己的一生，切勿心存僥倖吸毒，倘若被吸毒綁架，在生命
    盡頭往回看時，吸毒心蛇鑽進自己的心裡，這條吸毒心蛇會
    腐蝕自己頭腦，毀壞自己的心靈，吸毒變成自己終生遺憾，
    來不及後悔，來不及自救，那就很悲慘了，亦莫輕吸毒小惡
    ，以為無殃，水滴雖微，漸盈大器，毒癮惡習，歷久不亡，
    小過不改，積足滅身，摸摸自己良心，試想看看自己日後若
    死亡時，替自己辦後事的係毒友、損友會痛心哭、會出錢出
    力嗎？因此，乘目前自己還來得及回頭，宜早日改過從善，
    保護自己亦保護家人，就從現在當下正善一念心抉擇不吸毒
    之力行，自己善思改過，則日日平安喜樂，永不嫌晚。
五、據上論斷，應依毒品危害防制條例第20條第1項，觀察勒戒
    處分執行條例第3條第1項、第2項，裁定如主文。
中　　華　　民　　國　　111 　年　　9 　　月　　19　　日
　　　　　　　    刑事第三庭法　官　施添寶 
以上正本證明與原本無異。　                               
對於本件裁定如有不服，應於收受送達後5日內，向本院提出抗
告書狀，敘述抗告之理由，抗告於臺灣高等法院。　　　　　　
中　　華　　民　　國　　111 　年　　9 　　月　　20　　日
                            書記官  陳怡文
附件：臺灣基隆地方檢察署檢察官聲請書
                                    111年度聲觀字第289號
                                    111年度毒偵字第992號
　　被　　　告　甲○○　男　29歲（民國00年0月00日生）
　　　　　　　　　　　　住○○市○○區○○路000號3樓
　　　　　　　　　　　　國民身分證統一編號：Z000000000號
上列被告因違反毒品危害防制條例案件，認應聲請觀察、勒戒，
茲敘述理由如下：
一、前次觀察、勒戒或強制戒治之執行紀錄：無。
二、本次施用第二級毒品之犯罪事實：
  ㈠時間：民國111年5月28日23時許。
  ㈡地點：新北市金山區某友人住處內（地址不詳）。
  ㈢方式：以將第二級毒品甲基安非他命置入玻璃球吸食器內後
    加熱燒烤，吸食其所產生煙霧之方式，施用甲基安非他命1
    次。
三、被告之犯罪證據：
　㈠被告甲○○於偵查時之供述。
　㈡本署施用毒品犯受保護管束人採尿報到編號表、尿液檢體監
    管紀錄表（尿液檢體編號：000000000號）、台灣尖端先進
    生技醫藥股份有限公司111年6月21日濫用藥物檢驗報告各1
    紙。
　㈢刑案資料查註紀錄表、全國施用毒品案件紀錄表、矯正簡表
    各1份。
四、涉犯法條：
    核被告所為，係犯毒品危害防制條例第10條第2項之施用第
    二級毒品罪嫌。
五、聲請依據：審酌被告前於附命完成戒癮治療之緩起訴處分期
    間內，計有4次違規通知告誡之不良紀錄，顯難再以附命完
    成戒癮治療之緩起訴處分以戒除毒癮，爰依毒品危害防制條
    例第20條第1項及觀察勒戒處分執行條例第3條第1項規定，
    聲請裁定將被告送勒戒處所觀察、勒戒。
　　此　致
臺灣基隆地方法院
中　　華　　民　　國　 111　　年　　8 　　月　　30　　日
　　　　　　　　　　　　　　　檢　察　官　劉星汝